臺灣臺中地方法院刑事判決　　　　　　　　　　　　　九十三年度訴字第一五六號
　　公　訴　人　臺灣臺中地方法院檢察署檢察官
　　被　　　告　甲○○
右列被告因毒品危害防制條例案件，經檢察官提起公訴（九十二年度毒偵字第三四三
六號、第三五二○號），暨聲請併案辦理（九十三年度毒偵字第一八四七號、第一八
七九號），被告於準備程序中就被訴及聲請併案辦理之事實均為有罪之陳述，受命法
官於聽取當事人之意見後，由本院合議庭裁定改以簡式審判程序判決如左：
    主  文
甲○○連續施用第一級毒品，處有期徒刑捌月；又連續施用第二級毒品，處有期徒刑
伍月；應執行有期徒刑壹年。
    事  實
一、甲○○於民國八十九年間，曾因施用第一級及第二級毒品案件，經本院裁定送觀
    察、勒戒後，有繼續施用毒品之傾向，再經本院裁定令入戒治處所施以強制戒治
    ，執行至八十九年十一月一日停止並付保護管束，迄九十年二月二十四日保護管
    束期滿未經撤銷而視為強制戒治期滿，並經臺灣臺中地方法院檢察署檢察官於九
    十年三月二日以九十年度戒毒偵字第一一一號不起訴處分確定。猶不知悔改，復
    基於施用第一級毒品及第二級毒品之概括犯意，自九十二年五月中旬某日起至九
    十三年五月二十七日止，連續在其臺中縣太平市○○路○段二五巷二二號或臺中
    市○○路一四六巷十五號二樓之七等住處，以將第一級毒品海洛因摻在香煙內抽
    吸之方式，施用海洛因多次，另自九十二年十一月二十八日起至九十三年五月二
    十七日止，連續在前揭住處，以將第二級毒品甲基安非他命置於玻璃球內再以火
    燒烤待產生白煙後吸用該煙霧之方式，連續施用甲基安非他命多次。嗣先後於
    九十二年十一月十八日二十三時十分許，在臺中市○○區○○路與北屯路口，
    九十二年十一月二十八日十九時五十分許，在臺中縣大里市○○路九十八號後面
    廣場九十三年三月二十七日十四時三十分許，在臺中縣太平市○○街五二號三
    樓，九十三年五月二十八日二十三時二十分許，行車經國道三號高速高路古坑
    收費站時，為警查獲。
二、案經臺中市警察局第五分局、臺中縣警察局霧峰分局、臺南縣警察局、海岸巡防
    總局中部地區巡防局臺中機動查緝隊報請臺灣臺中地方法院檢察署檢察官偵查起
    訴暨聲請併案辦理。
    理  由
一、右揭事實業據被告甲○○坦承不諱，且警察四次查獲被告時均採其尿液送鑑驗結
    果，第次呈嗎啡陽性反應，第次均呈嗎啡及甲基安非他命陽性反應，此
    有中山醫學大學附設醫院藥物濫用檢測中心、臺中縣衛生局、台南縣衛生局所出
    具之濫用藥物尿液檢驗報告共四紙附卷可稽（參偵卷第三四三六號偵卷第十五頁
    、第三五二○號偵卷第二四頁、第一八四七號偵卷第二十頁、第一八七九號偵卷
    第四一頁）；又被告曾因施用第一級及第二級毒品案件，經本院裁定送觀察、勒
    戒後，有繼續施用毒品之傾向，再經本院裁定令入戒治處所施以強制戒治，執行
    至八十九年十一月一日停止並付保護管束，迄九十年二月二十四日保護管束期滿
    未經撤銷而視為強制戒治期滿，並經臺灣臺中地方法院檢察署檢察官於九十年三
    月二日以九十年度戒毒偵字第一一一號不起訴處分確定乙情，有該案處分書（參
    第三四三六號偵卷第十七頁）及臺灣高等法院被告全國前案紀錄表（參本院卷第
    一四七頁）各一份存卷足參。被告於強制戒治執行完畢釋放後，五年內再犯毒品
    危害防制條例第十條之罪，事證已臻明確，犯行應堪認定。
二、核被告所為，係犯毒品危害防制條例第十條第一項之施用第一級毒品罪、同條第
    二項之施用第二級毒品罪。其因施用海洛因、甲基安非他命而持有第一級毒品及
    第二級毒品之行為，各為施用第一級、第二級毒品行為所吸收，均不另論罪；又
    (甲)毒品危害防制條例雖於九十二年七月九日修正公布，並自九十三年一月九日生
    效施行，但被告前揭連續施用第一級及第二級毒品之最後行為時間均為九十三年
    五月二十七日，均係在毒品危害防制條例修正施行之後，故均應逕適用修正後之
    規定論處，(乙)被告多次施用第一級及第二級毒品之犯行，各時間緊接，方法相同
    ，觸犯構成要件相同之罪名，各顯係基於概括犯意為之，各應依連續犯規定論以
    一罪，並各加重其刑，(丙)被告所犯二罪，係犯意各別、行為互異，應予分論併罰
    ，(丁)起訴書雖僅載被告於九十二年十一月十八日或前三日內及九十二年十一月二
    十八日或前三日內各施用海洛因一次，於九十二年十一月二十八日或前三日內施
    用甲基安非他命一次，惟本院前揭認定之被告施用毒品時間，業據被告自白在卷
    ，並經檢察官聲請併案辦理（事實），故可確定，且與起訴書所載之時間未
    重疊部分之施用行為，與起訴事實有連續犯之裁判上一罪關係，為起訴效力所及
    ，本院自得併予審理。爰審酌被告犯後坦認所為態度良好，所為並未積極侵害他
    人權益，惟一再施用毒品悔意不堅等一切情狀，分別量處如主文所示之刑，並定
    其應執行之刑。另起訴書雖載警察於九十二年十一月二十八日十九時五十分許，
    在臺中縣大里市○○路九十八號後面廣場查獲被告時，並扣得海洛因及安非他命
    各一包，惟被告堅稱該些毒品並非其所有，係一叫張添福之男子所有，伊也不曾
    施用過該些毒品在卷，此與同時被查獲之吳文欽在警詢中所述完全相同（參臺中
    縣警察局霧峰分局卷第九頁），本院忖諸被告既已坦承施用毒品之犯行，當無就
    該些毒品究為誰屬或有無施用過故為隱瞞之理，而認該些毒品與本件被告施用毒
    品之行為無涉，非能併予宣告沒收銷燬之。
據上論斷，應依刑事訴訟法第二百七十三條之一第一項、第二百九十九條第一項前段
，毒品危害防制條例第十條第一項、第二項、第二十三條第二項，刑法第十一條前段
、第五十六條、第五十一條第五款，判決如主文。
中      華      民      國    九十三    年      八      月    三十一    日
                                  法  官  李  秋  娟
右正本證明與原本無異。
如不服本判決，應於判決送達後十日內向本院提出上訴狀，上訴於臺灣高等法院臺中
分院( 須附繕本 )。
                                        書記官
中    華    民    國      九十三      年       九      月     一    日
附錄論罪科刑法條
毒品危害防制條例第十條：
施用第一級毒品者，處六個月以上五年以下有期徒刑。
施用第二級毒品者，處三年以下有期徒刑。
